臺灣臺南地方法院刑事判決
                                   109年度交易字第1011號
聲  請  人  臺灣臺南地方檢察署檢察官
被      告  黃意強


上列被告因過失傷害案件，經檢察官聲請簡易判決處刑（109年
度調偵字第2033號），本院認為不宜行簡易程序，改行通常程序
後判決如下：
    主  文
本件公訴不受理。
    理  由
一、聲請意旨如附件檢察官聲請簡易判決處刑書所載。
二、按告訴乃論之罪，告訴人於第一審辯論終結前，得撤回其告
    訴。又告訴經撤回者，應諭知不受理之判決，並得不經言詞
    辯論為之，此觀諸刑事訴訟法第238 條第1 項、第303 條第
    3 款、第307 條之規定自明。
三、經查，本件告訴人林淑珍告訴被告黃意強過失傷害案件，聲
    請人認被告係犯刑法第284條第1項前段之過失傷害罪，依同
    法第287條前段規定，須告訴乃論。茲告訴人於民國109年10
    月28日具狀撤回告訴，有刑事撤回告訴狀及調解筆錄（交簡
    卷第21至23頁）在卷可憑。揆諸前開說明，本件爰不經言詞
    辯論，逕為諭知不受理之判決。
四、依刑事訴訟法第452條、第303條第3款、第307條，判決如主
    文。本案經檢察官劉修言聲請簡易判決處刑。
中    華    民    國   109    年    11    月     6    日
                  刑事第十三庭  法  官  陳振謙
以以上正本證明與原本無異。
如不服本判決應於收受本判決後20日內向本院提出上訴書狀，並
應敘述具體理由。其未敘述上訴理由者，應於上訴期間屆滿後20
日內向本院補提理由書狀（均須按他造當事人之人數附繕本）「
切勿逕送上級法院」。 
                                書記官  黃敏純
中    華    民    國   109    年    11    月     6    日




























附件：
臺灣臺南地方檢察署檢察官聲請簡易判決處刑書
                                   109年度調偵字第2033號
    被　　　告　黃意強　男　40歲（民國00年00月00日生）
                        住屏東縣○○市○○里00鄰○○路0
                          段000○0號
                        國民身分證統一編號：Z000000000號
上列被告因過失傷害案件，業經偵查終結，認為宜聲請以簡易判
決處刑，茲將犯罪事實及證據並所犯法條分敘如下：
        犯罪事實
一、黃意強於民國108年12月19日下午2時23分許，駕駛車牌號碼
    000-00號營業貨運曳引車，沿臺南市仁德區中正路三段內側
    車道由北往南方向行駛，行經臺南市仁德區中正路三段與中
    山路交岔路口時，本應注意行駛至交岔路口，轉彎車應讓直
    行車先行，以避免發生危險，而依當時天候晴朗、日間自然
    光線、市區道路柏油路面乾燥無缺陷、道路無障礙物、視距
    良好，並無任何不能注意之情形，竟疏未注意察覺而逕自右
    轉，適林淑珍騎乘車牌號碼000-000號普通重型機車，雙方
    車輛遂在前揭路口發生碰撞，致林淑珍人車倒地，因而受有
    左側肩峰鎖骨關節脫位、左手橈骨骨折、右小腿脛腓骨開放
    性骨折、左側脛骨粉碎性骨折、右足第一腳趾骨折等傷害。
    黃意強於肇事後停留在現場，於偵查犯罪機關知悉犯人前，
    當場向前往處理之員警承認其為肇事者。
二、案經林淑珍訴由臺南市政府警察局歸仁分局報告偵辦。
        證據並所犯法條　　　　　　　　　　　　
一、上開犯罪事實，業據被告黃意強於偵查中坦承不諱（109偵1
    2044卷第25-26頁），核與證人即告訴人林淑珍於警詢時及
    偵查中具結指訴情節相符（警卷第11-14頁，109偵12044卷
    第21-22頁），並有道路交通事故現場圖、道路交通事故調
    查報告表㈠㈡各1份、道路交通事故現場暨車損照片10張及監
    視錄影畫面擷取照片3張等資料在卷可資參佐（警卷第33、3
    5-37、47-55、57頁），且告訴人確因此次車禍受有前開傷
    害，有國立成功大學醫學院附設醫院中文診斷證明書1張附
    卷可稽（警卷第15頁）。按汽車行駛至交岔路口，其轉彎，
    轉彎車應讓直行車先行，道路交通安全規則第102條第1項第
    7款定有明文，並為一般駕駛人所具之交通常識與駕駛經驗
    及其駕駛時應注意並能注意遵守之事項，被告駕車上路，對
    於前揭道路交通安全規定自應注意並遵守之，且依當時情形
    ，又無不能注意之情事，其竟因疏忽違反該規定而肇事致人
    受傷，屬應注意並能注意而不注意，實難辭過失之責。再者
    ，為求慎重，復將全部卷證送請臺南市車輛行車事故鑑定委
    員會鑑定車禍發生原因，認「一、黃意強駕駛營業曳引車，
    右轉未注意右側車輛，轉彎車未讓直行車先行，為肇事原因
    。二、林淑珍無肇事因素。」有臺南市車輛行車事故鑑定委
    員會109年9月28日南市交鑑字第1091196002號函附南鑑1091
    518案鑑定意見書在卷可參（109調偵2033卷第7-10頁）。且
    被告之過失行為與告訴人所受傷害間，具有相當之因果關係
    甚明。足證被告任意性自白與事實相符，應堪採信，從而，
    本件事證已臻明確，被告犯嫌洵堪認定。
二、
  ㈠所犯法條：核被告所為，係犯刑法第284條前段之過失傷害罪
    嫌。
  ㈡自首：被告受於肇事後留於現場，並當場向前往現場處理之
    員警承認其肇事，而不逃避接受裁判，有道路交通事故肇事
    人自首情形紀錄表、道路交通事故調查報告表㈡在卷可參（
    警卷第43、37頁），合於刑法第62條前段自首之規定，請依
    法減輕其刑。
三、依刑事訴訟法第451條第1項聲請逕以簡易判決處刑。
    此　致
臺灣臺南地方法院
中　　華　　民　　國　 109　　年　　10　　月　　7 　　日
                              檢　察　官  劉修言
本件證明與原本無異
中　　華　　民　　國　 109　　年　　10　　月　　16　　日
                              書  記  官  鍾麗美
參考法條：
刑法第284條前段
因過失傷害人者，處 1 年以下有期徒刑、拘役或 10 萬元以下
罰金；致重傷者，處 3 年以下有期徒刑、拘役或 30 萬元以下
罰金。